臺灣彰化地方法院刑事判決
111年度訴字第509號
公  訴  人  臺灣彰化地方檢察署檢察官
被      告  蘇垂潭



上列被告因違反毒品危害防制條例案件，經檢察官提起公訴（11
1年度毒偵字第129號），本院依法裁定改行簡式審判程序，判決
如下：
    主    文
蘇垂潭犯施用第一級毒品罪，處有期徒刑陸月，如易科罰金，以
新臺幣壹仟元折算壹日。又犯施用第二級毒品罪，處有期徒刑肆
月，如易科罰金，以新臺幣壹仟元折算壹日。應執行有期徒刑捌
月，如易科罰金，以新臺幣壹仟元折算壹日。
扣案如附表所示之物（含其外包裝袋貳只），均沒收銷燬。
    犯罪事實及理由
一、犯罪事實
　　蘇垂潭基於施用第一級毒品之犯意，於民國111年1月26日13
    時許，在臺中市○○區○○○路0號之居處內，以將第一級毒品海
    洛因摻入香菸內點燃後吸食方式，施用第一毒品海洛因1次
    ；又基於施用第二級毒品之犯意，緊接著以將第二級毒品甲
    基安非他命置放在玻璃球內以火燒烤後吸食煙霧之方式，施
    用第二級毒品安非他命1次。
二、起訴合法要件
　　被告蘇垂潭前因施用毒品案件，經臺灣臺中地方法院裁定送
    觀察、勒戒後，認無繼續施用毒品之傾向，於110年11月4日
    執行完畢釋放等情，有臺灣高等法院被告前案紀錄表附卷可
    查，被告於上開觀察勒戒執行完畢後3年內再為本案犯行，
    依毒品危害防制條例第23條之規定，自應逕行起訴。
三、證據
（一）被告於警詢、偵查及本院審理時之自白。
（二）彰化縣警察局員林分局委託檢驗尿液代號與真實姓名對照
      認證單（代號：B026）。
（三）欣生生物科技股份有限公司所出具之濫用藥物尿液檢驗報
      告（報告編號：00000000)。
（四）彰化縣警察局員林分局搜索扣押筆錄、扣押物品目錄表。
（五）查獲現場及扣案物品照片。
（六）衛生福利部草屯療養院111年2月15日草療鑑字第11102000
      45號鑑驗書。
（七）法務部調查局濫用藥物實驗室111年3月24日調科壹字第11
      123005360號鑑定書。
（八）扣案如附表所示之物。
四、論罪科刑
（一）核被告所為，係犯毒品危害防制條例第10條第1項、第2項
      之施用第一級毒品罪及施用第二級毒品罪。其為供己施用
      之目的而持有海洛因及甲基安非他命之低度行為，應為施
      用之高度行為所吸收，均不另論罪。
（二）又被告施用第一、二級毒品之方式顯然不同，故其所犯上
      開2罪，犯意各別，行為互殊，應予分論併罰。
（三）爰以行為人之責任為基礎，審酌被告經觀察、勒戒及刑之
      執行後，猶未能深切體認毒品危害己身之鉅，及早謀求脫
      離毒害之道，反而再犯，未見收斂、警惕，無視於毒品對
      於自身健康之戕害及國家對於杜絕毒品犯罪之禁令，且慮
      及施用毒品後常伴隨其餘反社會性之行為出現，對社會造
      成危害，自應給予被告相當之刑期以矯正其惡行；另審度
      施用毒品為自戕行為，犯罪心態與一般刑事犯罪之本質並
      不相同，容應以「病人」之角度考量，且施用毒品者均有
      相當程度之成癮性及心理依賴，應側重適當之醫學治療及
      心理矯治為宜，兼衡其國中肄業，入監前販賣茶葉，月收
      入約新臺幣（下同）2萬元，尚積欠新光人壽約17萬元，
      已婚，有5名成年子女之智識程度、家庭生活與經濟狀況
      等等一切情狀，分別量處如主文所示之刑，再斟酌各罪之
      態樣、侵害法益之異同、各次犯行之時間、空間之密接程
      度等情，定其應執行之刑，暨依刑法第41條第1項前段、
      第8項之規定諭知易科罰金之折算標準。
五、沒收
    按查獲之第一、二級毒品及專供製造或施用第一、二級毒品
    之器具，不問屬於犯罪行為人與否，均沒收銷燬之，毒品危
    害防制條例第18條第1項定有明文。經查，扣案如附表所示
    之物，經送往法務部調查局及衛生福利部草屯療養院鑑驗後
    ，分別檢出含有第一級毒品海洛因及第二級毒品甲基安非他
    命之成分，有前揭鑑定書、鑑驗書在卷可憑，應依毒品危害
    防制條例第18條第1項前段之規定，沒收銷燬。又盛裝該等
    毒品之包裝袋，仍殘留微量毒品，而無法將之完全析離，應
    視為毒品，故應與所盛裝之毒品併予沒收銷燬，至經鑑驗而
    耗損之部分，既已滅失，當毋庸再為沒收銷燬之宣告。
六、依刑事訴訟法第273條之1第1項，第299條第1項前段、第310
    條之2、第454條第1項，判決如主文。
七、如不服本判決，得自收受送達之日起20日內，向本院提起上
    訴。
本案經檢察官林芬芳提起公訴，檢察官林子翔到庭執行職務。
中　　華　　民　　國　　111 　年　　8 　　月　　26　　日
                  刑事第八庭  法  官  徐啓惟　　
以上正本證明與原本無異。
如不服本判決應於收受判決後20日內向本院提出上訴書狀，並應
敘述具體理由。其未敘述上訴理由者，應於上訴期間屆滿後20日
內向本院補提理由書(均須按他造當事人之人數附繕本)「切勿逕
送上級法院」。
中　　華　　民　　國　　111 　年　　8 　　月　　26　　日
                              書記官  林佑儒
附錄論罪科刑法條：
毒品危害防制條例第10條
施用第一級毒品者，處6月以上5年以下有期徒刑。
施用第二級毒品者，處3年以下有期徒刑。

附表：
檢品編號  檢品外觀 送驗淨重 驗餘淨重 檢出結果 000000000 粉塊狀1包 3.62公克 3.58公克 含第一級毒品海洛因 卷證來源： 法務部調查局濫用藥物實驗室111年3月24日調科壹字第11123005360號鑑定書     B0000000 晶體1包 6.7618公克 6.7277公克 含第二級毒品甲基安非他命 卷證來源：衛生福利部草屯療養院111年2月15日草療鑑字第1110200045號鑑驗書